Inventaris van het Archief van de Weeskamer en Commissie van Liquidatie der Zaken van de Voormalige Weeskamer
Stadsarchief Amsterdam
- STUKKEN BETREFFENDE BIJZONDERE ONDERWERPEN, 2
  - TER WEESKAMER ONTVANGEN BESCHEIDEN, 2.11
    - Akten (charters) uit de boedelpapieren (inventarisnummers 1331-1579), ingedeeld naar de laden waarin zij oorspronkelijk waren opgeborgen N.B. Deze stukken maakten oorspronkelijk deel uit van de boedelpapieren beschreven onder de inventarisnummers 1331-1579. Zie voor een alfabetische index op d
      - Lade 32, 2344-2362
        - 14 Mei 1492, 2354; 1 stuk
        - 14 Mei 1495, 2355; 1 stuk
        - 31 Mei 1496, 2356; 1 stuk
        - 20 Sep 1508, 2357; 1 stuk
        - 9 Nov 1514, 2358; 1 stuk
        - 18 Jun 1515, 2359; 1 stuk
        - Testament Alydt Gherytsdr wed Ghysbert Willemsz Muysgen kinderen Bruyn, Katrijn, Nyesgen, 9 Feb 1543; 2360; 1 stuk
        - 6 Jun 1562, 2361; 1 stuk
        - 13 Aug 1588, 2362; 1 stuk
      - Lade 33, 2363-2370
        - 24 Dec 1485, 2363; 1 stuk
        - 12 Apr 1488, 2364; 1 stuk
        - N.B. kopie, 13 Aug 1491; 2365; 1 stuk
        - 28 Okt 1500, 2366; 1 stuk
        - 12 Dec 1500, 2367; 1 stuk
        - 30 Nov 1517, 2368; 1 stuk
        - 8 Mrt 1519, 2369; 1 stuk
        - 22 Jul 1546, 2370; 1 stuk
      - Lade 34, 2371-2383
        - Scheiding Jan Lucyenz echtgen Ymme, kinderen van Jan Lucyenz: Claes Mertijnsz, Claes Semmenz, Nelle echtgen Hed Jansz, Lobbrich echtgen Dirck Claesz, kind van Ymme: jonge Dirc Claesz, 20 Dec 1460; 2371; 1 stuk
        - 24 Dec 1460, 2372; 1 stuk
        - 8 Jul 1461, 2373; 1 stuk
        - 30 Apr 1463, 2374; 1 stuk
        - 21 Apr 1467, 2375; 1 stuk
        - Scheiding: Claes Martsen, zijn weduwe Griet, zijn kinderen Jan, Stijn, Kathrijn, Geert, 10 Mrt 1474; 2376; 1 stuk
        - 3 Jun 1474, 2377; 1 stuk
        - 12 Mei 1480, 2378; 1 stuk
        - 4 Apr 1483, 2379; 1 stuk
        - 17 Mei 1483, 2380; 1 stuk
        - Testament op de naam van Jacop Henricxz alias de Roo met kinderen Henric en Alijdt, 28 Jan 1511; 2381; 1 stuk
        - 22 Mei 1517, 2382; 1 stuk
        - Volmacht van Claes Jeroensz aan zijn neef Pieter Dirksz te Amsterdam om penningen die bij de Amsterdamse weeskamer berusten te lichten N.B. Met gaaf geheimzegel van de stad Utrecht, 8 Mrt 1574; 2383; 1 stuk
      - Lade 35, 2384-2390
        - 18 Mrt 1401, 2384; 1 stuk
        - 29 Dec 1413, 2385; 1 stuk
        - 2 Mrt 1420, 2386; 1 stuk
        - Jan Berenton van Gremtoms Engeland bekent dat Adam Braesman, Thideman Jansz van Amsterdam en Diderik Jansz van der Goude (van Gouda) penningen voldaan hebben die zij Jan Biveton schuldig waren, 29 Nov 1414; 2387; 1 stuk
        - 22 Jul 1422, 2388; 1 stuk
        - 17 Jul 1550, 2389; 1 stuk
        - 5 Mrt 1585, 2390; 1 stuk
      - Lade 36, 2391-2396
        - 23 Jun 1467, 2391; 1 stuk
        - Scheiding Jan Gerst echtgen Nell... zoon Jan Gheerst en dochter Kathrijn echtgen Gheryt Willemsz met kinderen Oude Jan, Jonge Jan, Willem, Machtelt, 22 Apr 1483; 2392; 1 stuk
        - 7 Jun 1532, 2393; 1 stuk
        - 1 Mei 1535, 2394; 1 stuk
        - 19 Mrt 1556, 2395; 1 stuk
        - 18 Feb 1559, 2396; 1 stuk
      - Lade 37, 2397-2410
        - 7 Jan 1459, 2397; 1 stuk
        - 30 Sep 1461, 2398; 1 stuk
        - 7 Mrt 1477, 2399; 1 stuk
        - 16 Feb 1481, 2400; 1 stuk
        - 4 Sep 1483, 2401; 1 stuk
        - 30 Jun 1484, 2402; 1 stuk
        - 25 Jan 1487, 2403; 1 stuk
        - 20 Dec 1488, 2404; 1 stuk
        - 3 Apr 1545, 2405; 1 stuk
        - 28 Jan 1547, 2406; 1 stuk
        - 5 Mei 1551, 2407; 1 stuk
        - Scheiding Jacob Sybrantsz Buyck echtgen Aeff Volckersdr met kinderen Lijsbeth (overl) echtgen Jacob Luytsz, Griet echtgen ? en Aeff echtgen Jan Gerijtsz (of Jan Gerijt Cornelisz) en Griet's kinderen Diewer Touwelsdr echtgen Frederik Simonsz van Enchure (?) en Liesgen Touwelsdr, 31 Mei 1561; 2408; 1 stuk
        - 31 Mei 1561, 2409; 1 stuk
        - 11 Jan 1565, 2410; 1 stuk
      - Lade 38, 2411-2417
        - 10 Jan 1477, 2411; 1 stuk
        - 16 Dec 1480, 2412; 1 stuk
        - 13 Feb 1470, 2413; 1 stuk
        - 29 Okt 1463, 2414; 1 stuk
        - 20 Mrt 1415, 2415; 1 stuk
        - 7 Aug 1496, 2416; 1 stuk
        - Contract tot onderhoud van Jan Claesz "innocent" de zoon van Hendrik van Marken, voor schepenen van Dordrecht verleden, 29 Sep 1590; 2417; 1 stuk
      - Lade 39, 2418-2428
        - 26 Nov 1470, 2418; 1 stuk
        - 13 Aug 1469, 2419; 1 stuk
        - Pieter Dircz, Nieuwer Amstel N.B. inv no 2420 en 2422, 13 Aug 1469; 2420; 1 stuk
        - 20 Jul 1458, 2421; 1 stuk
        - Pieter Dircz, Nieuwer Amstel N.B. inv no 2420 en 2422, 15 Jan 1456; 2422; 1 stuk
        - 27 Mrt 1453, 2423; 1 stuk
        - 28 Mei 1512, 2424; 1 stuk
        - 18 Nov 1532, 2425; 1 stuk
        - Scheiding tussen de erfgenamen van Peter Woutersz, 3 Feb 1553; 2426; 1 stuk
        - Testament van Cornelis Jansz bakker en Lijsbeth Claesdr met kinderen Marie, Neeltgen, Claesgen, Gherijt, 19 Aug 1557; 2427; 1 stuk
        - 14 Dec 1564, 2428; 1 stuk
      - Lade 40, 2429-2432
        - 27 Nov 1476, 2429; 1 stuk
        - Lijfrentebrief van de kerk in Zonnendorp Jan Dirck Ytges echtgen Aeff kind Aef N.B. kaart Dirck en kaart Ytges, de laatste vermeldt de kerk in Zunderdorp, 17 Mrt 1538; 2430; 1 stuk
        - 16 Jun 1553, 2431; 1 stuk
        - 18 Jun 1577, 2432; 1 stuk
      - Lade 41, 2433-2440
        - 24 Aug 1422, 2433; 1 stuk
        - Joest Mychielsz draagt over aan Simon Gerytsz een schuldbrief verl door Willem Roversz tbv Joest Mychielsz, 23 Feb 1463; 2434; 1 stuk
        - 17 Mrt 1465, 2435; 1 stuk
        - 15 Okt 1468, 2436; 1 stuk
        - 6 Feb 1470, 2437; 1 stuk
        - 1 Nov 1470, 2438; 1 stuk
        - 17 Apr 1472, 2439; 1 stuk
        - 31 Jul 1474, 2440; 1 stuk
      - Lade 42, 2441-2451
        - 8 Jun 1431, 2441; 1 stuk
        - 30 Sep 1454, 2442; 1 stuk
        - 6 Jun 1467, 2443; 1 stuk
        - 22 Mei 1507, 2444; 1 stuk
        - 3 Apr 1520, 2445; 1 stuk
        - 3 Apr 1520, 2446; 1 stuk
        - 26 Okt 1524, 2447; 1 stuk
        - Testament van Andries Roelofsz tbv de weduwe en kinderen van zijn broer Baernt Roelofsz N.B. zie inv nr 2449, 4 Mrt 1530; 2448; 1 stuk
        - Verklaring betreffende testament (03-07-1530) van Andries Roelofsz met broers en zusters: Baernt (overl) echtgen Marie Claesdr, Stijn, Henrick, Jannetgen wed Ysbrant smid N.B. zie inv nr 2448, 23 Apr 1532; 2449; 1 stuk
        - 1 Mei 1554, 2450; 1 stuk
        - Decreet van het Hof van Friesland waarbij aan Ynts Uulkedr te Arum wed Uulke Epema toegestaan wordt een deel van de onroerende goederen, die haar kinderen toebehoren, te verkopen voor de betaling van de door haar echtgenoot nagelaten schulden, 7 Mei 1555; 2451; 1 stuk
      - Lade 43, 2452-2457
        - 10 Mei 1472, 2452; 1 stuk
        - Schuldbekentenis van Gerrit Fransz schipper in Haarlem aan Jan Wiggersz Monnick schipper in Amsterdam, 18 Mrt 1549; 2453; 1 stuk
        - 24 Mrt 1571, 2454; 1 stuk
        - 27 Apr 1565, 2455; 1 stuk
        - 6 Nov 1576, 2456; 1 stuk
        - Testament van Lijburch Claesdr wed Frans Cornelisz, 24 Feb 1595; 2457; 1 stuk
      - Lade 44, 2458-2468
        - 10 Feb 1454, 2458; 1 stuk
        - 28 Aug 1455, 2459; 1 stuk
        - Certificaat van de burgemeesters voor schipper Jacob Tymansz, 15 Mrt 1455; 2460; 1 stuk
        - 12 Feb 1471, 2461; 1 stuk
        - 27 Mei 1496, 2462; 1 stuk
        - Jacob Veerman draagt over aan Jacob Tymansz een schuldbrief verl door Mertyn Jansz, 16 Mrt 1473; 2463; 1 stuk
        - 7 Aug 1496, 2464; 1 stuk
        - Scheiding Jacob Aemenz, Lijsbeth Aemendr echtgen Jacob Jansz, Baeff Aemendr, Griet Aemendr echtgen Rombout Arisz kinderen van Aem... en Aechte, 31 Jul 1511; 2465; 1 stuk
        - 7 Mei 1541, 2466; 1 stuk
        - Huwelijkse voorwaarden tussen Claes Martensz van Amsterdam en Hadewich van Schadenbroeck N.B. "P.S. De staarten waaraan de zegels hangen zijn gesneden uit de huwelijksche voorwaarden van Johan van Renesse en Wilhelmina Schimmelpenninck", 18 Apr 1555; 2467; 1 stuk
        - 11 Dec 1578, 2468; 1 stuk
      - Lade 45, 2469-2471
        - 15 Mrt 1510, 2469; 1 stuk
        - Ingel Haneloes geeft procuratie aan zijn echtgenote Lijsbeth Houkelck om 'penningen ter weeskamer te Amsterdam te lichten', 16 Mei 1539; 2470; 1 stuk
        - 3 Mrt 1563, 2471; 1 stuk
      - Lade 46, 18 Mei 1593; 2472; 1 stuk
      - Lade 47, 2473-2480
        - 21 Mrt 1447, 2473; 1 stuk
        - 24 Jan 1472, 2474; 1 stuk
        - 3 Jan 1463, 2475; 1 stuk
        - 17 Dec 1454, 2476; 1 stuk
        - 23 Dec 1472, 2477; 1 stuk
        - 10 Dec 1479, 2478; 1 stuk
        - 20 Jun 1551, 2479; 1 stuk
        - 31 Mei 1560, 2480; 1 stuk
      - Lade 48, 2481-2487
        - 27 Nov 1481, 2481; 1 stuk
        - Testament Lambert Hillebrantsz echtgen Katrijn Evertsdr met kind Emme, 24 Dec 1523; 2482; 1 stuk
        - 19 Apr 1537, 2483; 1 stuk
        - 26 Sep 1541, 2484; 1 stuk
        - 19 Feb 1556, 2485; 1 stuk
        - 26 Jul 1559, 2486; 1 stuk
        - Hypotheek door Denijs Bave wednr Catrina Davidt genomen op de goederen van zijn kinderenbeheerd door de weeskamer, 13 Nov 1621; 2487; 1 stuk
      - Lade 49, 2488-2496
        - N.B. bevat ook een kaartje met de tekst DOUWE schipper te overhandigen aan MARTEN JELISZ DEYMAN, 13 Nov 1414; 2488; 1 stuk
        - 18 Jul 1443, 2489; 1 stuk
        - 26 Feb 1454, 2490; 1 stuk
        - 5 Jan 1460, 2491; 1 stuk
        - 25 Apr 1460, 2492; 1 stuk
        - 3 Aug 1462, 2493; 1 stuk
        - 27 Feb 1542, 2494; 1 stuk
        - 26 Mrt 1552, 2495; 1 stuk
        - 27 Apr 1570, 2496; 1 stuk
      - Lade 50, 2497-2499
        - 26 Apr 1486, 2497; 1 stuk
        - 24 Apr 1488, 2498; 1 stuk
        - 19 Dec 1560, 2499; 1 stuk
      - Lade 51, 2500-2506
        - 18 Feb 1463, 2500; 1 stuk
        - 16 Apr 1460, 2501; 1 stuk
        - 2 Mei 1477, 2502; 1 stuk
        - 2 Mei 1477, 2503; 1 stuk
        - Testament van Lysbeth Roelendr echtgen Isbrant ... tbv Ludger en Aeff nonnen in Femsyke(?) in Vlaanderen, 30 Mrt 1531; 2504; 1 stuk
        - 17 Feb 1524, 2505; 1 stuk
        - 22 Apr 1566, 2506; 1 stuk
      - Lade 52, 2507-2508
        - Testament van Henrijck Meeusz echtgen Marie Vechtersdr kind Vechter Henrijcksz, 14 Feb 1519; 2507; 1 stuk
        - Magnus van Amelant draagt over aan Allen Claes Magnusz (29-11-1566) een schuldbrief verl door Pieter Jansz schoenmaker tbv Magnus voornoemd, 29 Nov 1566; 2508; 1 stuk
      - Lade 53, 2509-2513
        - 23 Dec 1468 - 14 Nov 1486, 2509; 1 stuk uit 3 charters
        - Rentebrief ten laste van de stad Amsterdam van gelden toekomende Neel Dirksdr, 23 Apr 1507; 2510; 1 stuk
        - 7 Apr 1486, 2511; 1 stuk
        - 4 Sep 1483, 2512; 1 stuk
        - 12 Sep 1475, 2513; 1 stuk
      - Lade 54, 2514-2518
        - 11 Aug 1464, 2514; 1 stuk
        - Testament van Jan Martsz, zijn vrouw Weyn Claesdr, 27 Jan 1509; 2515; 1 stuk
        - Certificaat van een verklaring van schepenen (08-01-1531) door Rijck Jansz echtgen Jannetgen Lambertsdr tbv Jannetgens vader Lambert Dirksz, 6 Mrt 1531; 2516; 1 stuk
        - Testament Weyn Claesdr echtgen Lambert Dircxz, 16 Apr 1532; 2517; 1 stuk
        - Huwelijkse voorwaarden Wouter Cornelisz echtgen Evertgen(?) Rijckendr (dochter van Rijck Gerytsz), 5 Feb 1558; 2518; 1 stuk
      - Lade 55, 2519-2520
        - Testament van Geertgen Dirks Witloes (15-07-1545) met codicil (03-08-1545), 15 Jul 1545 - 3 Aug 1545; 2519; 1 stuk uit 2 charters
        - Scheiding: Cornelis Withloo (overl) echtgen Aeff Jacobsdr (overl) met kinderen Henrick (overl) en Cornelis met kinderen Dirck, Gerberich echtgen Herman Schopman en Jannetgen echtgen Gheryt Reyger met kinderen Neel, Geert, Cornelis en Intgen, 18 Dec 1560; 2520; 1 stuk
      - Lade 56, 2521-2524
        - 23 Apr 1496, 2521; 1 stuk
        - Testament van Claes Simonsz "In de Zwaan" op de Nieuwendijk met natuurlijke zoon Jan Claesz, 1 Dec 1515; 2522; 1 stuk
        - 28 Aug 1548, 2523; 1 stuk
        - Scheiding tussen de erfgenamen van Reyer Harcxz kuiper en Griete Zwanincxdr (3 kinderen), 5 Sep 1550; 2524; 1 stuk
      - Lade 57, 2525-2528
        - 3 Dec 1484, 2525; 1 stuk
        - 1 Dec 1490, 2526; 1 stuk
        - Claes Jansz echtgen Alijdt Cornelisdr draagt over aan haar zuster Annetge Cornelisdr een schuldbrief verl (15-12-1537) door Marten Walichsz, stillegangmaker tbv Lijsbeth Claes, biertappers weduwe, en heer Dirck Claesz, priester, 8 Okt 1550; 2527; 1 stuk
        - Testament van Anna Rijcken wed Frans Otsz, 21 Feb 1584; 2528; 1 stuk
      - Lade 58: Simon Cornelisz, scheepstimmerman, echtgen Grietgen Jans van Sloterdyck met kind Aeltgen 3 jaar, 25 Sep 1596; 2529; 1 stuk
      - Lade 59, 2530-2533
        - 22 Okt 1539, 2530; 1 stuk uit 2 charters
        - Testament van Machtelt Dircxdr wed Antonis Dircxz bonet. "Vercoopen ofte craemen" N.B. zie inv no 2533, 6 Aug 1566; 2531; 1 stuk
        - Brigitta Franzendr, erfgename van haar moeder Clara Dirksdr (geassisteerd met Crijn Willemsz, Willem Pieterz scheepstimmerman, Lucas Pietersz korenkoper), draagt een rentebrief over aan Machtelt Gerritsdr wed Michiel Pietersz Ley en haar kind Pieter Michielsz Ley, 26 Nov 1569; 2532; 1 stuk
        - Codicil N.B. zie inv no 2531, 21 Apr 1573; 2533; 1 stuk
      - Lade 60, 2534-2537
        - Ghijsbert Thaemsz draagt over aan Alijdt Claes Jacobsz in 't Houtgen's dochter een schuldbrief, 13 Nov 1531; 2534; 1 stuk
        - Testament van Lysbeth Jansdr wed Albert Jansz met kind Remmer Albertsz met kinderen Thiete en br Jan Grebber, 6 Mei 1545; 2535; 1 stuk
        - Procuratie van de erfgenamen (van Dirk Cornelisz Ringh?) op Barend Barendsz tot de lichting van een rentebrief in de weeskamer in Amsterdam (17-03-1787) waarbij gevoegd de rentebrief in kwestie met aanh schepenzegels, 20 Apr 1554 - 17 Mrt 1587; 2536; 1 stuk uit 3 charters
        - 16 Nov 1595 - 6 Feb 1596, 2537; 1 stuk uit 2 charters
      - Lade 61, 2538-2541
        - 12 Aug 1503, 2538; 1 stuk
        - 1 Sep 1503, 2539; 1 stuk
        - 28 Mrt 1524, 2540; 1 stuk
        - 22 Aug 1594, 2541; 1 stuk
      - Lade 62, 2542-2551
        - 15 Jun 1486, 2542; 1 stuk
        - 19 Feb 1500, 2543; 1 stuk uit 2 charters
        - 24 Nov 1505, 2544; 1 stuk
        - Aernt Jan Beerenz draagt over aan de wed en 5 kinderen van Henrick Geritsz een schuldbrief verl. 20-10-1472, 18 Dec 1510; 2545; 1 stuk
        - 10 Jun 1521, 2546; 1 stuk
        - Jacob Govertsz (met Dirck Jansz zijn ..., Florys Jansz, Hillebrant Jansz) draagt over aan Jan en Trijn nagelaten kinderen van Peter Lacht mij toe een schuldbrief verl (1472) door Willem Bartholomeusz tbv Jan Berenz, 14 Jul 1526; 2547; 1 stuk
        - 14 Jun 1542, 2548; 1 stuk
        - 6 Aug 1549, 2549; 1 stuk
        - Scheiding (betreffende land in Nieuwer Amstel): Claes Willemsz met kinderen Aeff echtgen Claes Jacobsz, Neel, Jan N.B. inv nr 2550, 2551, 6 Aug 1549; 2550; 1 stuk
        - Scheiding: Claes Willemsz met kinderen Aeff echtgen Claes Jacobsz, Neel, Jan N.B. inv nr 2550, 2551, 21 Feb 1555; 2551; 1 stuk
      - Lade 63, 2552-2553
        - 3 Feb 1494, 2552; 1 stuk
        - Testament (14-06-1540), codicil (18-06-1556), codicil (05-10-1557) Weyne Jacobsdr wed Claes Tymansz met kinderen (2) Egbert (monnik Heiloo) en (1) Ymme (overl) echtgen Cornelis ... met kinderen Jacob Cornelisz echtgen Neel Dirccxdr met kind Ymme en Griete, 14 Jun 1540 - 5 Okt 1557; 2553; 1 stuk uit 3 charters
      - Lade 64, 2554-2564
        - 31 Okt 1452, 2554; 1 stuk
        - 5 Jul 1462, 2555; 1 stuk
        - 3 Aug 1482, 2556; 1 stuk
        - Scheiding: Huge Wolbrantsz wednr Gheertruydt Hilbrand Jansdr met kinderen Wolbrant en Mechtelt (Beyer Jansz is oudoom van de kinderen), 20 Apr 1493; 2557; 1 stuk
        - 18 Nov 1494, 2558; 1 stuk
        - 22 Mrt 1500, 2559; 1 stuk
        - 23 Sep 1501, 2560; 1 stuk
        - Lijfrentebrief uitgegeven door de stad Amsterdam tbv Tijman Simonsz en Lijsbeth Simonsdr broer en zus, 31 Mrt 1514; 2561; 1 stuk
        - 5 Okt 1536, 2562; 1 stuk
        - 28 Nov 1542, 2563; 1 stuk
        - 9 Jan 1553, 2564; 1 stuk
      - Lade 65, 2565-2570
        - 20 Jul 1424, 2565; 1 stuk
        - 6 Okt 1454, 2566; 1 stuk
        - 10 Feb 1481, 2567; 1 stuk
        - Huwelijkse voorwaarden Willem Jacobsz van Amersfoort Lijndewever echtgen Elsburch(?) Claesdr, 20 Jan 1547; 2568; 1 stuk
        - 22 Okt 1565, 2569; 1 stuk
        - 5 Mrt 1578, 2570; 1 stuk
      - Lade 66, 2571-2587
        - 19 Mei 1432, 2571; 1 stuk
        - 23 Jan 1505, 2572; 1 stuk
        - Huwelijkse voorwaarden Claes Heynricx echtgen Elisabeth Hermansdr, 11 Jul 1506; 2573; 1 stuk
        - 20 Jan 1510, 2574; 1 stuk
        - Testament Gheryt Arentsz van Herckenroede (zuster Marie Arentsdr van H.), 9 Apr 1530; 2575; 1 stuk
        - 17 Mei 1550, 2576; 1 stuk
        - 8 Mei 1551, 2577; 1 stuk
        - 2 Jul 1554, 2578; 1 stuk
        - 21 Mrt 1557, 2579; 1 stuk
        - 7 Nov 1560, 2580; 1 stuk
        - 25 Okt 1562, 2581; 1 stuk
        - Testament van Wouter Outgensz en zijn vrouw Griete Vrancken, 18 Dec 1562; 2582; 1 stuk
        - 9 Jun 1563, 2583; 1 stuk
        - 12 Aug 1566, 2584; 1 stuk
        - 5 Apr 1568, 2585; 1 stuk
        - 1 Jan 1569, 2586; 1 stuk
        - 28 Nov 1591, 2587; 1 stuk
      - Lade 67, 16 Feb 1543; 2588; 1 stuk
      - Lade 68, 2589-2597
        - 23 Apr 1486, 2589; 1 stuk
        - 3 Jun 1493, 2590; 1 stuk
        - 1 Dec 1501, 2591; 1 stuk
        - 22 Aug 1537, 2592; 1 stuk
        - 2 Jan 1538, 2593; 1 stuk
        - Scheiding: Ysbrant Hoolesloot echtgen Baert Ysbrants met kind Aecht Ysbrants echtgen Willem Jacobsz Munnick met kinderen Quirijn (overl), Marytgen (overl), Jacob, Griete (bagijn), Vrenck, 2 Jan 1538; 2594; 1 stuk
        - 30 Okt 1570, 2595; 1 stuk
        - 13 Aug 1571, 2596; 1 stuk
        - 21 Jan 1640, 2597; 1 stuk
      - Lade 69, 2598-2602
        - 5 Sep 1480, 2598; 1 stuk
        - 18 Jun 1486, 2599; 1 stuk
        - 17 Jun 1497, 2600; 1 stuk
        - Huwelijkse voorwaarden tussen Nannick Dircxz kramer (met Claes zijn broer) en Haesgen Harmansdr (met Claes Moyert Claesz haar gekozen voogd), 1 Aug 1558; 2601; 1 stuk
        - Vidimus van een gift onder de levenden door Dirck Cornelisz alias Dirck Pouwelsz aan zijn natuurlijke broeder Jan Cornelisz N.B. tweede datum 14-09-1581 op de acte, 14-09-1582 op de kaart, 26 Apr 1562; 2602; 1 stuk
      - Lade 70, 2603-2606
        - 12 Feb 1436, 2603; 1 stuk
        - 13 Okt 1474, 2604; 1 stuk
        - 29 Okt 1476, 2605; 1 stuk
        - Testament Gheerte Meynartsdr wed Hendr. Zijboutsz met kinderen Alydt echtgen Jacob Hillebrantsz met kind Trijn, Gheerte, Neeltgen (overl) echtgen Jacob ... met kind Dirck, 26 Jan 1542 - 13 Mrt 1542; 2606; 1 stuk uit 2 charters
      - Lade 71, 2607-2613
        - 12 Feb 1468, 2607; 1 stuk
        - 31 Aug 1480, 2608; 1 stuk
        - 26 Jul 1483, 2609; 1 stuk
        - 12 Okt 1497, 2610; 1 stuk
        - 18 Nov 1501, 2611; 1 stuk
        - Huwelijkse voorwaarden Bruynisch Ghijsbertz van Diemen echtgen Ydtgen Willemsdr, 2 Okt 1512; 2612; 1 stuk
        - Overeenkomst tussen de erfgenamen van Jan Aertsz, 15 Okt 1561; 2613; 1 stuk
      - Lade 72, 2614-2617
        - 10 Jan 1485, 2614; 1 stuk
        - 24 Aug 1489, 2615; 1 stuk
        - 16 Okt 1512, 2616; 1 stuk
        - 6 Mei 1560, 2617; 1 stuk
      - Lade 73, 2618-2623
        - 5 Aug 1462, 2618; 1 stuk
        - 10 Apr 1469, 2619; 1 stuk
        - Testament van wed Mathea Jan Wolbrantsz (20-06-1530) met bijgevoegd codicil door schepenen bezegeld, 20 Jun 1530 - 23 Dec 1530; 2620; 1 stuk uit 3 charters
        - 13 Jul 1550, 2621; 1 stuk
        - Pieter Symonsz binnenlandvaarder en Cors Henricxz timmerman dragen over aan heer Jan Dircxz Smit een schuldbrief, 17 Mei 1554; 2622; 1 stuk
        - Scheiding tussen de kinderen van Lijsbeth Gysbertsdr, 28 Jun 1569; 2623; 1 stuk
      - Lade 74, 2624-2639
        - Zuster Diewai Jacopsdr priorin van de Canonissen Regularissen Sint Marienvelde machtigt Hendrick Speyert om het convent te vertegenwoordigen met betrekking tot schulden aan zusters van Drakenborch; Lade 74 N.B. kaart van Drakenborch N.B. datum is op onser vrouwe avont conceptio, 7 Dec 1453; 2624; 1 stuk
        - 1457, 2625; 1 stuk
        - 3 Jun 1463, 2626; 1 stuk
        - 13 Mrt 1459, 2627; 1 stuk
        - 8 Mrt 1458, 2628; 1 stuk
        - 3 Jan 1461, 2629; 1 stuk
        - 24 Sep 1461, 2630; 1 stuk
        - 3 Jan 1466, 2631; 1 stuk
        - 27 Jan 1477, 2632; 1 stuk
        - 16 Aug 1480, 2633; 1 stuk
        - 11 Apr 1536, 2634; 1 stuk
        - 17 Feb 1540, 2635; 1 stuk
        - 8 Mrt 1548, 2636; 1 stuk
        - 8 Mrt 1549, 2637; 1 stuk
        - 22 Feb 1552, 2638; 1 stuk
        - 16 Sep 1563, 2639; 1 stuk
      - Lade 75, 2640-2646
        - 20 Jul 1481, 2640; 1 stuk
        - 18 Nov 1481, 2641; 1 stuk
        - 28 Jul 1500, 2642; 1 stuk
        - 7 Sep 1504, 2643; 1 stuk
        - 26 Jun 1505, 2644; 1 stuk
        - Testament van Beatrix Laurensdr wed Pieter Claesz (09-07-1567) met codicil door schepenen bezegeld, 9 Jul 1567 - 18 Okt 1569; 2645; 1 stuk uit 2 charters
        - 27 Sep 1675, 2646; 1 stuk
      - Lade 76, 2647-2650
        - 29 Apr 1476, 2647; 1 stuk
        - Testament Bouwer Jansz van Gelre echtgen Clara Jansdr N.B. inv nr 2648, 2649, 24 Sep 1539; 2648; 1 stuk
        - Testament Clara Jansdr wed Bouwer Jansz van Gelre N.B. inv nr 2648, 2649, 14 Mrt 1549; 2649; 1 stuk
        - 23 Dec 1580, 2650; 1 stuk
      - Lade 77, 4 Feb 1494; 2651; 1 stuk
      - Lade 78, 2652-2657
        - 9 Jan 1465, 2652; 1 stuk
        - 13 Apr 1477, 2653; 1 stuk
        - 3 Sep 1478, 2654; 1 stuk
        - 17 Jul 1479, 2655; 1 stuk
        - 31 Okt 1580, 2656; 1 stuk
        - Testament van Hans Pietersz kleermaker, 24 Aug 1602; 2657; 1 stuk
      - Lade 79, 2658-2660
        - 13 Mrt 1487, 2658; 1 stuk
        - 7 Mei 1490, 2659; 1 stuk
        - 18 Dec 1562, 2660; 1 stuk
      - Lade 80, 2661-2666
        - Jan Albertsz smid en Willem Jansz kistenmaker verkopen Ghijs Backer het recht om in hun muren te ankeren, 1 Dec 1456; 2661; 1 stuk
        - 20 Nov 1488, 2662; 1 stuk
        - 1 Apr 1490, 2663; 1 stuk
        - 2 Aug 1499, 2664; 1 stuk
        - Testament van Gerrit Jansz en zijn vrouw Aef kind Jan Gerritsz (overl) kinderen Anna, Pieter, Cornelis, 14 Okt 1510; 2665; 1 stuk
        - Jan Henricks Wouterszoonszoon draagt over aan Claes en Alijdt Claes Claesz Speckenkinderen een schuldbrief verl (07-06-1548) door Herman Henricxz lantaarnmaker tbv genoemde Jan Henricksz en de kinderen van Henrick Valckenzoon (nl oude Griet en jonge Griet), 18 Mei 1556; 2666; 1 stuk
      - Lade 81, 2667-2668
        - 5 Apr 1490, 2667; 1 stuk
        - 3 Jan 1559, 2668; 1 stuk
      - Lade 82, 2669-2673
        - 23 Apr 1504, 2669; 1 stuk
        - 11 Jan 1535, 2670; 1 stuk
        - 15 Nov 1541, 2671; 1 stuk
        - Testament Lijsbeth Claes Barentszdr, haar broers Willem Claesz, Barent Claesz, Garbrand Claesz echtgen Vroutgen, 1 Apr 1547; 2672; 1 stuk
        - 3 Jun 1557, 2673; 1 stuk
      - Lade 83, 2674-2679
        - 1 Dec 1459, 2674; 1 stuk
        - 14 Nov 1460, 2675; 1 stuk
        - 16 Aug 1500, 2676; 1 stuk
        - 16 Aug 1500, 2677; 1 stuk
        - Testament van Goessen Pouwelsz echtgen Aeff Jacopsdr met kinderen Aeff echtgen Willem Jacobsz, Cornelis, 1 Apr 1516; 2678; 1 stuk
        - 20 Jun 1543, 2679; 1 stuk
      - Lade 84, 2680-2684
        - Huwelijkse voorwaarden Jan Claesz echtgen Nelle Meyntensdr N.B. kaart Claesz Jan vermeldt 12-10-1477, 13 Okt 1477; 2680; 1 stuk
        - 2 Jun 1478, 2681; 1 stuk
        - 9 Okt 1505, 2682; 1 stuk
        - 26 Nov 1551, 2683; 1 stuk